【裁判字號】    97,交聲,502
【裁判日期】    970527
【裁判案由】    聲明異議
【裁判全文】
臺灣彰化地方法院交通事件裁定         97年度交聲字第502號
移送機關即
原處分機關  交通部公路總局臺中區監理所彰化監理站
異 議人 即
受 處分 人  甲○○
上列異議人因違反道路交通管理處罰條例案件，對於交通部公路
總局臺中區監理所彰化監理站民國九十七年三月二十四日所為之
裁決書（彰監四字第裁六四－Ｊ00000000號），聲明異
議，本院裁定如下：
    主  文
異議駁回。
    理  由
一、原處分意旨略以：異議人甲○○於民國九十七年一月二十五
    日下午四時十五分許，駕駛車牌號碼Ａ六－四八二一號自用
    小貨車，在南投縣草屯鎮○○路、食水巷口，因駕車行經有
    燈光號誌管制之交岔路口闖紅燈之違規行為，爰依道路交通
    管理處罰條例第五十三條第一項、第六十三條第一項第三款
    規定，裁處罰鍰新臺幣（下同）二千七百元，並記違規點數
    三點。
二、聲明異議意旨略以：依採證照片所示，上開交岔路口之偵測
    闖紅燈照相儀器僅拍到一個燈號，該儀器似有故障，請求撤
    銷原處分等語。
三、按汽車行駛至交岔路口，其行進、轉彎，應遵守燈光號誌或
    交通指揮人員之指揮，違反者，處新臺幣（下同）一千八百
    元以上五千四百元以下罰鍰，並記違規點數三點，道路交通
    安全規則第一百零二條第一項第一款，道路交通管理處罰條
    例第五十三條第一項、第六十三條第一項第三款分別定有明
    文。
四、經查：
  (一)異議人甲○○於九十七年一月二十五日下午四時十五分許，
    駕駛車牌號碼Ａ六－四八二一號自用小貨車，在南投縣草屯
    鎮○○路、食水巷口，因駕車行經有燈光號誌管制之交岔路
    口闖紅燈之違規行為，經南投縣警察局交通警察隊警員逕行
    舉發，並移送原處分機關裁決之事實，此有南投縣警察局舉
    發違反道路交通管理事件通知單、原處分機關違反道路交通
    管理事件裁決書各一紙、南投縣政府警察局九十七年三月十
    七日投警交字第○九七○○○九八五八號函一紙、採證照片
    一幀在卷可稽。
  (二)異議人雖辯稱：依採證照片所示，上開交岔路口之偵測闖紅
    燈照相儀器僅拍到一個燈號，該儀器似有故障云云。然核諸
    卷附之採證照片及南投縣政府警察局九十七年四月十四日投
    警交字第○九七○○一四三一三號函所檢附之二幀全景彩色
    照片，採證照片雖僅顯示交通號誌之紅燈部分，而未能見交
    通號誌全貌，然應係該偵測闖紅燈照相儀器鏡頭遭種植在前
    之行道樹樹葉遮蔽，且當日因雨、天色昏暗所致，惟依相對
    位置，採證照片所顯示之紅燈確為上開交岔路口之交通號誌
    無訛，異議人此部分抗辯，顯係臆測之詞，不足採信。再依
    卷附南投縣政府警察局九十七年三月十七日投警交字第○九
    七○○○九八五八號函及採證照片所示，異議人所駕駛上開
    自用小貨車係於上開交岔路口紅燈亮起後二點七秒通過該交
    岔路口之停止線，異議人於上開時地，確有行經有燈光管制
    之交岔路口闖紅燈之違規行為，應堪認定。
  (三)從而，原處分機關依道路交通管理處罰條例第五十三條、第
    六十三條第一項第三款，違反道路交通管理事件統一裁罰基
    準表規定，所為罰鍰二千七百元，並記違規點數三點之裁罰
    ，自無違法、不當，異議人之聲明異議，即無理由，應予駁
    回。
據上論斷，應依道路交通管理處罰條例第八十七條第二項、道路
交通案件處理辦法第十九條，裁定如主文。
中    華    民    國    97    年    5     月    27    日
                       交通法庭       法  官  鄭舜元
以上正本證明與原本無異。
如不服本裁定，應於裁定送達後5日內向本院提出抗告狀 (須附
繕本)。
中    華    民    國    97    年    5     月    27    日
                                      書記官  呂雅惠


司法院資訊處製作；財團法人民間司法改革基金會備份。
